

CONTATTI



Via Villarfocchiardo 19 10139, Torino



+39 333 8211780



robertolacarb@gmail.com

COMPETENZE

- Madrelingua Italiano
- Certificazione inglese Cambridge B2 (FCE)
- Patente AM/B

Ho un ottimo spirito di gruppo e buona capacità di relazionamento in ambienti multiculturali.

Ho un estremo senso dell'organizzazione, solitamente mi pongono in posizioni di leadership. Ho lucidità in situazioni di emergenza, problem solving e senso di adattamento a nuove mansioni.

COMPETENZE TECNICHE

Padronanza software:

- Adobe Photoshop
- Adobe Illustrator
- Adobe After Effects
- Autodesk AutoCAD
- Autodesk Alias
- Rhinoceros
- SketchUp
- Ultimaker Cura

ROBERTO LACARBONARA

Ho 26 anni e sono nato a Martina Franca, in Puglia. Ho studiato musica per 14 anni, di cui 11 al Conservatorio di musica "Nino Rota" di Monopoli, divisi fra pianoforte e composizione e contemporaneamente mi sono diplomato al liceo Artistico.

Dal 2018 lavoro come social media manager e logo designer.

Dopo un anno passato al Politecnico di Bari, nel corso di Laurea Triennale in Disegno Industriale, ho vinto una borsa di studio per studiare allo IED di Torino nel corso di Transportation Design, dove attualmente sto proseguendo la mia formazione.

Ho una forte propensione alla manualità (uno dei miei hobby è la creazione di cosplay) e un forte spirito di iniziativa. Impegno sempre le mie giornate facendo qualcosa di utile e creativo.

ESPERIENZE LAVORATIVE

LOGO DESIGNER

Freelance 2019 - 2022

Ho lavorato sulla creazione di decine di loghi, creati su misura per ogni cliente, accompagnati con grafiche personalizzate da utilizzare per campagne pubblicitarie e supporti cartacei.

SOCIAL MEDIA MANAGER

Varie Aziende | Freelance

2018 - 2022

Ho curato l'aspetto sui social per varie aziende in Puglia (Caffè Caroli, Pizzeria Zerotondo, Dealfa Artigianato, Ristorante Sushi Uno, Sartoria Frandrè, Bis Bar, Oleificio Caroli, Salumi Martina Franca). Le mie mansioni prevedevano la gestione dei social networks, creazione newsletters, organizzazione sito web e creazione grafiche per formati cartacei. Mi occupavo della programmazione mediatica anche curando ogni aspetto di offerte promozionali.

ANIMATORE

Events Produzioni | Chiamate occasionali

2018-2019

Ho partecipato a numerosi eventi in tutta Italia come animatore per eventi pubblici, impersonando personaggi della serie cinematografica Marvel con costumi creati da me.

ASSISTENTE COMMERCIALISTA

CAF CIA Patronato di Martina Franca

2017

Ho assistito un commercialista per Associazioni Sindacali e di Categoria, occupandomi della logistica dell'azienda

FORMAZIONE

2022 - in corso

IED Istituto Europeo di Design di Torino Triennale in Transportation Design Vincitore Borsa di Studio 2021 - 2022

Politecnico di Bari Triennale in Disegno Industriale

Studi interrotti a causa della Borsa di Studio IED

2008 - 2019

Conservatorio "Nino Rota" di Monopoli Pianoforte e Composizione 2010 - 2015

Liceo Artistico "V. Calò" Martina Franca Indirizzo Arti Figurative Diploma di Maturità

Autorizzo il trattamento dei miei dati personali presenti nel cv ai sensi del Decreto Legislativo 30 giugno 2003, n. 196 "Codice in materia di protezione dei dati personali" e dell'art. 13 del GDPR (Regolamento UE 2016/679).